Images du répertoire du notaire Louis Moufle pour l'étude II
Archives nationales de France
Images du répertoire du notaire Louis Moufle pour l'étude II
8 septembre 1697 - 7 février 1710
MC/RE/II/2
Etude II; Moufle, Louis (16..-1710)
Un registre.
Archives nationales de France
Minutes et répertoires: la loi 2008-696 du 15 juillet 2008 relative aux archives a fixé à 75 ans à compter de la date de l'acte, ou à 25 ans à compter de la date du décès de l'intéressé si ce délai est plus bref, le délai de communication des minutes et répertoires des notaires; ce délai est porté à 100 ans à compter de la date de l'acte si le document se rapporte à un mineur (code du Patrimoine, articles L213-2, 4e d et 5e).
Autres documents de l'étude (dossiers de clients, comptabilité...): s'agissant d'archives privées, ces documents sont communicables selon les modalités fixées par le déposant ou le donateur.
Certains documents ne sont pas accessibles sous leur forme originale en raison de leur mauvais état de conservation.
Répertoire entré aux Archives nationales en 1943.
Répertoire de 148 feuillets, hauteur 35 x largeur 23,5 cm. Ce répertoire fait partie d'un registre de 525 feuillets qui est dans un état moyen.
Images des répertoires de l'étude II
Archives de l'étude II
répertoire d'officier public ministériel
- Répertoire chronologique pour la période du 8 septembre 1697 au 7 février 1710, 8 septembre 1697 - 7 février 1710; MC/RE/II/2
  Ce registre contient aussi le répertoire des notaires Antoine II Belot du 13 mai 1710 au 10 février 1725 et Louis Tranchard du 4 juin 1710 au 6 septembre 1721.
  Ce répertoire contient la liste chronologique des actes et présente pour chaque année et chaque mois, lisiblement mentionnés, sur 3 colonnes non encadrées, la date, la nature de l'acte, et le nom des parties.
  répertoire
  - Page de titre: "Noms des Notaires predecesseurs de Me Quatremere, avec indication du tems qu'ils ont eté Notaires.", 1 r°; 1 page. Ce registre est précédé de 46 feuillets blancs. Cette page est une feuille volante.
  - Page de titre: "Toute la première partie du répertoire ci-contre contient l'Enonciation des actes reçus par Me Moufle notaire du 19 août 1697 au 7 février 1710"., 1 bis; 1 page. Le recto du feuillet est blanc.
  - Liste chronologique des actes pour la période du 8 septembre au 31 décembre 1697, 1 ter-3 r°; 2 feuillets et 1 page. Le feuillet 1 ter est déchiré.
  - Liste chronologique des actes pour la période du 5 janvier au 31 décembre 1698, 3 r°-14 r°; 11 feuillets et 1 page
  - Liste chronologique des actes pour la période du 3 janvier au 31 décembre 1699, 14 r°-32 v°; 19 feuillets
  - Liste chronologique des actes pour la période du 2 janvier au 29 décembre 1700, 33 r°-55 r°; 22 feuillets et 1 page
  - Liste chronologique des actes pour la période du 1er janvier au 31 décembre 1701, 55 r°-68 r°; 13 feuillets et 1 page
  - Liste chronologique des actes pour la période du 1er janvier au 31 décembre 1702, 68 v°-82 v°; 1 page et 13 feuillets
  - Liste chronologique des actes pour la période du 2 janvier au 31 décembre 1703, 82 v°-92 v°; 1 page et 11 feuillets
  - Liste chronologique des actes pour la période du 4 janvier au 31 décembre 1704, 92 v°-102 r°; 1 page, 9 feuillets et 1 page
  - Liste chronologique des actes pour la période du 9 janvier au 31 décembre 1705, 102 r°-111 v°; 10 feuillets
  - Liste chronologique des actes pour la période du 2 janvier au 31 décembre 1706, 111 v°-119 v°; 1 page et 8 feuillets
  - Liste chronologique des actes pour la période du 4 janvier au 31 décembre 1707, 120 r°-131 v°; 12 feuillets
  - Liste chronologique des actes pour la période du 3 janvier au 31 décembre 1708, 132 r°-140 r°; 8 feuillets et 1 page
  - Liste chronologique des actes pour la période du 11 janvier au 28 décembre 1709, 140 r°-146 r°; 6 feuillets et 1 page
  - Liste chronologique des actes pour la période du 12 janvier au 7 février 1710, 146 v°-147 r°; 2 pages, suivies d'une page et 5 feuillets blancs dont le premier est paraphé.